【裁判字號】    97,訴,1124
【裁判日期】    970509
【裁判案由】    毒品危害防制條例
【裁判全文】
臺灣臺中地方法院刑事判決              97年度訴字第1124號
公  訴  人  臺灣臺中地方法院檢察署檢察官
被      告  乙○○
                    （現於臺灣臺中女子監獄執行中）
上列被告因毒品危害防制條例案件，經檢察官提起公訴（97年度
毒偵字第1110號），因被告就被訴事實為有罪之陳述，經本院告
知簡式審判程序意旨，並聽取公訴人及被告之意見後，本院合議
庭裁定由受命法官獨任依簡式審判程序審理，茲判決如下：
    主    文
乙○○施用第一級毒品，處有期徒刑捌月；又施用第二級毒品，
處有期徒刑伍月；應執行有期徒刑拾月。
    犯罪事實
一、乙○○於民國（下同）89年間，曾因施用毒品案件，經本院
    以89年度毒聲字第2415號裁定送觀察、勒戒後，因認有繼續
    施用毒品之傾向，再經本院於89年7月18日以89年度毒聲字
    第4185號裁定令入戒治處所施以強制戒治，於91年2月26日
    執行完畢釋放，並經臺灣臺中地方法院檢察署檢察官以91年
    度戒毒偵字第118號為不起訴處分確定。其於上開強制戒治
    處分執行完畢後5年內，復因施用毒品案件，經本院以96年
    度訴字第956號判處有期徒刑7月、4月，定執行刑有期徒刑9
    月確定，嗣減刑為有期徒刑3月15日、2月，定應執行刑有期
    徒刑4月15日確定（尚未執行完畢）。又明知海洛因及甲基
    安非他命，分別經公告為毒品危害防制條例第2條第2項第1
    、2款所列管之第1、2級毒品，不得非法持有、施用，竟分
    別基於施用第1級毒品海洛因、第2級毒品甲基安非他命之犯
    意，先於97年1月30日17時左右，在臺中市○區○○路1段58
    號3樓之7住處，以將海洛因置入香菸內再點火吸用之方式，
    施用第1級毒品海洛因1次。又在上開時間、地點，以將甲基
    安非他命置於玻璃球吸食器隔熱燒烤吸食煙霧之方式，施用
    第2級毒品甲基安非他命1次。嗣於97年1月30日20時5分左右
    ，為警在臺中市○區○○路216號日新遊藝場查獲，復經其
    同意採尿送驗結果呈嗎啡及甲基安非他命之陽性反應而悉上
    情。
二、案經臺中市警察局第一分局報告臺灣臺中地方法院檢察署檢
    察官偵查起訴。
    理    由
一、本案被告乙○○所犯係死刑、無期徒刑、最輕本刑為3年以
    上有期徒刑以外之罪，其於本院準備程序就前開被訴事實為
    有罪之陳述，經受命法官告知簡式審判程序之旨，並聽取其
    與公訴人之意見後，本院認無不得或不宜改依簡式審判程序
    進行之處，而依刑事訴訟法第273條之1第1項、第284條之1
    ，裁定本案由受命法官獨任進行簡式審判程序，合先敘明。
二、訊據被告乙○○於警詢、檢察官偵查及本院審理中，對於上
    開施用第1級毒品海洛因及第2級毒品甲基安非他命之事實均
    供承不諱，且其查獲時經警採取尿液送檢驗結果，確呈現嗎
    啡、可待因、安非他命、甲基安非他命之陽性反應，此有中
    山醫學大學附設醫院檢驗科藥物檢測中心97年2月22日實驗
    編號第0000000號尿液檢驗報告1紙附卷可稽，再毒品施用尿
    液、血液中可檢出之最大時限，與施用劑量、施用頻率、施
    用方式、施用者飲水量之多寡、個人體質、代謝狀況、檢體
    收集時間點及所用檢測方法之靈敏度等因素有關，因個案而
    異，血液中藥物之半衰期（濃度減半所需時間）分別為海洛
    因3分鐘，其代謝物嗎啡2至3小時、大麻20至36小時、安非
    他命12小時（當尿液偏酸性類4至8小時）、甲基安非他命9
    小時，一般於尿液中可檢出之最大時限，海洛因為2至4天、
    大麻1至10天、安非他命1至4天、甲基安非他命1至5天，有
    行政院衛生署管制藥品管理局92年7月23日管檢字第
    0920005609號函可資參照，足見被告上開自白核與事實相符
    ，應可採信。再被告前於89年間，曾因施用毒品案件，經本
    院以89年度毒聲字第2415號裁定送觀察、勒戒後，因認有繼
    續施用毒品之傾向，再經本院於89年7月18日以89年度毒聲
    字第4185號裁定令入戒治處所施以強制戒治，於91年2月26
    日執行完畢釋放，並經臺灣臺中地方法院檢察署檢察官以91
    年度戒毒偵字第118號為不起訴處分確定。其於上開強制戒
    治處分執行完畢後5年內，復因施用毒品案件，經本院以96
    年度訴字第956號判處有期徒刑7月、4月，定執行刑有期徒
    刑9 月確定，嗣減刑為有期徒刑3月15日、2月，定應執行刑
    有期徒刑4月15日確定。是被告既於強制戒治執行完畢後5年
    內已再犯，經依法追訴處罰，縱其第3次（即本案）再度施
    用毒品之時間，在初犯經強制戒治執行完畢釋放5年以後，
    已不合於「5年後再犯」之規定，且因已於「5年內再犯」，
    顯見其再犯率甚高，原實施觀察、勒戒或強制戒治，已無法
    收其實效，自應依毒品危害防制條例第10條之規定處罰。從
    而，本案事證明確，被告犯行堪以認定，應依法論科。
三、核被告乙○○所為，係犯毒品危害防制條例第10條第1項之
    施用第1級毒品罪及毒品危害防制條例第10條第2項之施用第
    2級毒品罪。被告各次持有第1、2級毒品進而施用，其持有
    之低度行為分別為施用之高度行為所吸收，均不另論持有毒
    品之罪。被告所犯上開2罪，犯意各別，行為互異，應分論
    併罰。爰審酌被告前有違反毒品危害防制條例前科，經強制
    戒治執行完畢後，仍為本件施用毒品之行為，未見悔意，戒
    癮之意志力甚為薄弱，然其犯後坦承犯行，態度堪認良好等
    情狀，並參酌公訴人之具體求刑，各量處如主文所示之刑，
    並定其應執行之刑。至本件被告被查獲時所扣得被告所有之
    第1級毒品海洛因7包（驗後含袋重各0.32公克、0.32公克、
    0.28公克、0.36公克、0.30公克、0.58公克、0.22公克）、
    第2級毒品甲基安非他命4包（驗後含袋重各0.32公克、0.32
    公克、0.70公克、0.26公克）、磅秤1臺、SIM卡1張、行動
    電話1支、分裝袋18包、筆記本1本等物，係屬被告涉嫌販賣
    毒品所用之物，現由檢察官以97 年度偵字第5336號案件偵
    查中，故尚無於本案為沒收之餘地，附此說明。
據上論斷，應依刑事訴訟法第273條之1第1項、第299條第1項前
段，毒品危害防制條例第10條第1項、第2項、第23條第2項，刑
法第11條、第51條第5款，判決如主文。
本案經檢察官甲○○到庭執行職務。
中    華    民    國    97    年    5     月    9     日
                  刑事第四庭    法  官   林宜民
上正本證明與原本無異。
如不服本判決，應於收受送達後10日內向本院提出上訴書狀（應
敘述具體理由並附繕本）。
上訴書狀如未敘述理由，應於上訴期間屆滿後20日內補提理由書
於本院。
                                書記官   蔡伸蔚
中    華    民    國    97    年    5     月    9     日
【附錄本案判決論罪科刑法條全文】：毒品危害防制條例第10條
施用第1級毒品者，處6月以上5年以下有期徒刑。
施用第2級毒品者，處3年以下有期徒刑。


司法院資訊處製作；財團法人民間司法改革基金會備份。
